【裁判字號】    98,台上,4421
【裁判日期】    980806
【裁判案由】    強盜等罪
【裁判全文】
最高法院刑事判決            九十八年度台上字第四四二一號
上  訴  人  甲○○
上列上訴人因強盜等罪案件，不服台灣高等法院中華民國九十八
年六月二十三日第二審判決（九十八年度上訴字第一七九五號，
起訴案號：台灣士林地方法院檢察署九十七年度偵字第三三九七
號），提起上訴，本院判決如下：
    主  文
上訴駁回。
    理  由
按刑事訴訟法第三百七十七條規定，上訴於第三審法院，非以判
決違背法令為理由，不得為之。是提起第三審上訴，應以原判決
違背法令為理由，係屬法定要件。上訴第三審法院之案件，是否
以判決違背法令為上訴理由，應就上訴人之上訴理由書狀加以審
查，如果上訴理由書狀並未依據卷內訴訟資料，具體指摘原判決
不適用何種法則或如何適用不當，或所指摘原判決違法情事，顯
與法律規定得為第三審上訴理由之違法情形，不相適合時，均應
認其上訴為違背法律上之程式，予以駁回。至原判決究有無違法
，與上訴是否以違法為理由係屬二事。本件原判決維持第一審論
處上訴人甲○○共同意圖為自己不法之所有，而搶奪他人之動產
罪刑，及論處其意圖為自己不法之所有，結夥三人以上，以強暴
至使不能抗拒而取他人之物罪刑之判決，駁回上訴人在第二審之
上訴，已詳敘其所憑之證據及認定之理由。上訴人上訴意旨僅略
以：本案為法定本刑七年以上有期徒刑之重罪，第二審法院依法
對有利與不利於上訴人之證據均應予調查，非得僅據第一審判決
，照本宣科。然原判決依刑事訴訟法第一百五十九條之二規定，
推論上訴人所提證據及證人可未經調查，逕予推翻，有違同法第
一百五十五條規定之精神；未就上訴人所提辯解要旨及聲明調查
之證據、證人與證述予以載明，顯有未當；對在監執行多年，與
上訴人無任何聯繫而無迴護上訴人可能之共同被告陳進賢所為有
利上訴人之證言，未予採信，逕認無證據能力，而對其審判外之
陳述，未調查其是否有可信性及必要性之具體實證，即認有證據
能力，自屬違法云云，顯未依據卷內訴訟資料，具體指摘原判決
不適用何種法則或如何適用不當，徒以其個人意見，就原審已經
詳細調查及於判決理由內指駁說明之事項，任意指摘，且重為事
實之爭執，核與法定得為第三審上訴理由之情形不相適合，俱難
認已符合上訴第三審之形式要件。是本件上訴，為違背法律上之
程式，應予駁回。
據上論結，應依刑事訴訟法第三百九十五條前段，判決如主文。
中    華    民    國  九十八  年    八    月    六    日
                      最高法院刑事第四庭
                          審判長法官  張  淳  淙
                                法官  劉  介  民
                                法官  蔡  彩  貞
                                法官  林  俊  益
                                法官  魏  新  和
      本件正本證明與原本無異
                                      書  記  官
中    華    民    國  九十八  年    八    月   十三   日
                                                      v


司法院資訊處製作；財團法人民間司法改革基金會備份。
